# 购买固定资产后代替客户完成安装劳务并收到款项处理

提问人：hdzhangc 时间：2013-03-22 23:28:32
各位同事： 假定A公司从国外B客户购买固定资产，合同约定，该固定资产到达A公司现场后将由B公司负责安装。器件到达A公司现场，A公司向客户支付了固定资产购买的款项。一个月后，B公司通知A公司，由于技术人员有限且派人前往安装费用过高，因此，改为由A公司自行安装，同时B公司将估计会发生的安装费用 1 万元付给A公司。 请问：A公司收到B公司安装费用，应当如何处理，冲减固定资产账面价值？计入费用？或者确认收入？ 进一步推问：假定该资产是A公司由B公司融资租赁取得，那么，收到B公司款项是否应当冲减最低租赁付款额现值？ 谢谢！
该贴已经同步到 hdzhangc的微博

回答人：chenyiwei
回复 hdzhangc 的帖子
由于“B公司将估计会发生的安装费用 1 万元付给A公司”是合同条款修改的结果，假设不修改合同条款，由B负责安装，则A将其计入固定资产原值，所以因合同条件修改导致退回给A的款项应当冲减固定资产原价，后续A自行安装或者外包给他人安装的支出计入固定资产原价。
假设该资产是A公司由B公司融资租赁取得，则同样是冲减固定资产原值，是否冲减最低租赁付款额现值，要看租赁合同中对未来租金支付时间和金额的约定是否有修改。